# 关于使用权资产问题

提问人：go_forward 时间：2023-07-07 17:06:25
陈版，请教您一个问题，公司在马来西亚想买一块土地采砂石，实际马来西亚的土地只能以出租的形式，租期比较长 99 年，公司这边入账是入无形资产，还是使用权资产–土地？ 另外这个土地上还有其他建筑物，公司买这块土地的目的主要是采砂石，但必须附带把这些建筑物买上，这些建筑物公司用不上，未来要拆除，还会发生一些拆除的费用，公司打包付的所有价款能否都入土地，包括上面的建筑物，和未来的拆除费用。谢谢陈版。

回答人：chenyiwei
“无形资产——土地使用权”这个科目是中国大陆特殊的土地所有权制度的产物。对于在境外租用的土地，可以使用“使用权资产”科目。
购入的土地上原有的建筑物，本企业拟直接将其拆除的，其拆除费用如果不是支付给出租方的，则单独确认为长期待摊费用，在租赁期内摊销。